# 长期股权投资是否挂账

提问人：cpab 时间：2018-01-30 00:28:16
证监会 2017 年会计监管协调会-具体会计问题监管口径中明确了，未出资的股权投资能否确认问题，上次陈老师回复：“一般情况下，除非股东已就尚未实缴的出资享有表决权、分红权等股东权利的，否则股东账面上不应同时确认长期股权投资和应付款项。”
请教： 公司章程明确了 1 、各股东具体的出资金额及出资时间。 2 、并未约定在出资未到位前按认缴出资比例享有收益权，故视同按实缴比例享有收益权，故在未出资前，不享有收益权。 3 、对于表决权，享有股东会、及其召开的股东大会的表决权。在董事会中派了一名董事。
请教： 1 、股东享有表决权，出资未到位前没有收益权。在这种情况下，要挂长期股权投资和应付款吗？觉得要挂吧。理由享有了表决权，有了权利，就要核算义务。 2 、如果股东只享有在股东会/股东在会的表决权，由于出资没有到位，故董事没有派，在出资到位后，可派一名董事，请教此时，是否也要挂长期股权投资、应付。理由同上。 3 、对于是否挂长期股权投
资、应付款。我理解，只要享有了作为股东的，表决权、收益权中的任意一项，就需要核算长股，应付款的义务。 上述的理解，对吗？谢谢！

回答人：chenyiwei
这种情况应当主要是看对尚未缴足出资的股东，其享有的收益权份额是否大于已实缴出资对应的应有份额。在个别报表层面确认长投与表决权无直接关系。 如果股东实际享有的收益权份额大于已实缴出资对应的应有份额，表明其他股东让渡了部分利益，这种情况下应确认一项长期股权投资和一项负债，但该项负债严格来说不是对被投资公司的，而是对其他股东的。

提问人：cpab 时间：2018-01-30 08:34:08
如果股东只享有了在股东会、股东大会的表决权，董事会中已派有一名董事，但 由于没有到出资期限，故没有缴纳出资。即只有表决权，没有收益权。此时要确认长期股权投资、应付款吗？好多公司在未缴纳出资前，表决权还是有的。
还有一种情况就是在董事会的人员，在缴纳出资后才委派，但在股东会的表决权还是有的，但在
未出资到位前，没有收益权(i无分红权），此时要确认长期股权投资、应付账款吗？

回答人：chenyiwei
只有表决权而没有收益权的，不确认长投和负债。

提问人：zengfengxia 时间：2018-01-31 10:23:22
根据IFRS概念框架 负债的确认 在实务中，合同中的义务如果与尚未执行部分的比例相同 （例如对已订购但尚未收到的存货的负债），在财务报表中一般不确认为负债。但是，这类义务可能符合负债的定义，如果这类义务在特定的情况下达到了确认标准，就可予以确认。在这种情况下，确认负债还要求确认相关的资产或费用。 是不是可以理解，在实际缴纳出资之前，若没有权利按约定出资份额享有被投资企业的净资产份额，虽然根据合同企业需在约定的时间支付出资款，符合负债的定义。但负债与附注相对应的长投相关的权利尚未执行，在财务报表中不确认为负债。

回答人：chenyiwei
是的，这实际上就是或有事项准则中“待执行合同”的概念。

提问人：cpab 时间：2018-01-31 23:21:16
可供出售金融资产是否也参照上述原则，进行账务处理？觉得是的。对吗？谢谢！

回答人：chenyiwei
可供出售类中的权益性投资参照处理。